臺灣臺南地方法院刑事判決
                                    109年度簡上字第309號
上  訴  人  臺灣臺南地方檢察署檢察官
上  訴  人
即  被  告  傅森德



上列上訴人因被告傷害案件，對於本院中華民國109年9月14日10
9年度簡字第2549號刑事簡易判決（聲請簡易判決處刑書案號：1
09年度調偵字第1467號）不服，提起上訴，被告就被訴事實為有
罪之陳述，經告知簡式審判程序之旨，並聽取被告與公訴人意見
後，本院管轄之第二審合議庭裁定進行簡式審判程序，判決如下
：
    主  文
上訴駁回。
傅森德緩刑肆年。
　　事  實
一、傅森德於民國109年5月12日下午3時20分許，駕車行經臺南市
    東區東區裕農路462號前，因故與黃文山發生行車糾紛，雙
    方進而發生口角，詎傅森德竟基於傷害他人身體之犯意，持
    鋁製球棒毆打黃文山之身體，致黃文山受有右側尺骨骨幹閉
    鎖性骨折之傷害。
二、案經黃文山訴由臺南市政府警察局第一分局報告臺灣臺南地
    方檢察署檢察官偵查後聲請簡易判決處刑。　　
　　理  由
一、本案被告傅森德所犯為死刑、無期徒刑、最輕本刑3年以上
    有期徒刑以外之罪，亦非屬高等法院管轄之第一審案件，其
    於本院準備程序及審理中就被訴事實均為有罪之陳述，經告
    知簡式審判程序之旨，並聽取檢察官及被告之意見後，本院
    合議庭依刑事訴訟法第364條、第273條之1第1項裁定進行簡
    式審判程序，是本案之證據調查，依同法第273條之2規定，
    不受同法第159條第1項、第161條之2、第161條之3、第163
    條之1，及第164條至第170條所規定證據能力認定及調查方
    式之限制，合先敘明。
二、前揭事實，業據被告於警詢、偵查及本院審理時均坦承不諱
    （見警卷第3至6頁；偵字第21至22頁；本院卷第48、69、83
    頁），核與證人即告訴人黃文山於警詢之證述情節相符（見
    警卷第7至11頁），並有臺南市政府警察局第一分局扣押筆
    錄、扣押物品目錄表、扣押物品照片、台南市立醫院（委託
    秀傳醫療社團法人經營）診斷證明書及監視器錄影畫面擷圖
    資料在卷可稽（見警卷第17至23、27、37至41頁），足見被
    告前開任意性自白與事實相符，堪以採信。是本案事證明確
    ，被告上開犯行洵堪認定，應予依法論科。
三、論罪科刑及上訴駁回之理由：
　㈠核被告所為，係犯刑法第277條第1項之傷害罪。
　㈡原審以被告駕車於雙黃線違規迴轉妨礙直行之告訴人黃文山
    ，致生口角，竟不思違規有錯在先，除口出挑釁外並持鋁製
    球棒毆打告訴人，公然逞兇鬥狠，視法律為無物、告訴人所
    受傷勢、109年8月21日於本院成立調解並載明同年月31日給
    付賠償金，惟於同年9月1日即稱無法償付調解金額，隨便法
    院判決云云，玩弄法律心態可議，惟告訴人另提起附帶民事
    訴訟及其犯後態度等一切情狀，判處被告有期徒刑6月，併
    諭知易科罰金之折算標準，復就沒收部分敘明：扣案鋁製球
    棒1支係被告持以毆打告訴人所用之物，且為被告所有，依
    刑法第38條第2項前段規定宣告沒收，可見原審已詳細說明
    其判決之理由，原審本於被告之責任為基礎，具體斟酌刑法
    第57條所列情形而為量定，並未偏執一端，而有失輕重之情
    事，實足認原審認事用法並無不當，量刑亦屬妥適，並未逾
    越法律規定之範圍，亦無濫用權限之情事，應予維持。
　㈢檢察官依告訴人請求提起上訴，主張被告未履行調解內容，
    犯後態度不佳，原審量刑過輕等語。被告上訴意旨則主張其
    現已賠償告訴人完畢，希望可以從輕量刑等語。經查，被告
    於上訴後，已依其與告訴人調解成立內容賠償告訴人，有匯
    款申請書及本院公務電話紀錄在卷可佐（見本院卷第53、61
    至63頁），檢察官以前揭理由指摘原審量刑過輕，請求撤銷
    改判較重之刑，難謂有理由。又被告於上訴後，其已賠償告
    訴人乙情，雖為原審所未及審酌，惟被告僅因細故即以前揭
    方式傷害告訴人，致告訴人受有前揭傷勢，且該傷勢非輕，
    本院綜合上開被告犯罪動機、手段及犯罪所生損害，暨被告
    自陳其學歷為二專畢業，目前擔任臨時工，自己一個人居住
    等一切情狀，認縱使被告嗣賠償告訴人完畢，原宣告之刑仍
    屬妥適，而無以改處較輕者。從而，檢察官上訴意旨主張被
    告尚未賠償告訴人，原審量刑過輕等語，及被告上訴意旨主
    張其已賠償告訴人完畢，請求從輕量刑等語，均為無理由，
    應予駁回。
四、緩刑之宣告：
　　被告未曾因故意犯罪受有期徒刑以上刑之宣告，有臺灣高等
    法院被告前案紀錄表在卷可稽（見本院卷第33至34頁），且
    於犯後已坦承犯行，尚有悔意，並與告訴人達成調解、賠償
    告訴人完畢，告訴人亦表示願意原諒被告，則被告經此偵、
    審程序及刑之宣告後，應能知所警惕，而無再犯之虞，是本
    院認被告就上開宣告之刑，以暫不執行為適當，爰併予宣告
    緩刑4年，以啟自新。
據上論斷，應依刑事訴訟法第455條之1第1項、第3項、第364條
、第273條之1第1項、第368條，刑法第74條第1項第1款，判決如
主文。
本案經檢察官王宇承聲請簡易判決處刑及提起上訴，檢察官吳梓
榕到庭執行職務。
中　　華　　民　　國　 110　　年　　2 　　月　　5 　　日
                  刑事第十一庭  審判長法　官　劉怡孜
　　　　　　　　　                    法  官  陳欽賢
　　　　　　　　　                    法  官  潘明彥
以上正本證明與原本無異。
不得上訴。
　　　　　　　　　　　　　　　　　　　書記官  蘇豐展
中　　華　　民　　國　　110 　年　　2 　　月　　5 　　日
附錄本案論罪科刑法條：
中華民國刑法第277 條
傷害人之身體或健康者，處5年以下有期徒刑、拘役或50萬元以
下罰金。
犯前項之罪，因而致人於死者，處無期徒刑或7年以上有期徒刑
；致重傷者，處3年以上10年以下有期徒刑。